臺灣高等法院刑事判決　　　　　　　　100年度上易字第953號
上　訴　人
即　被　告　江錫鈴
上列上訴人因竊盜案件，不服臺灣宜蘭地方法院100 年度易字第
71號，中華民國100 年3 月22日第一審判決（起訴案號：臺灣宜
蘭地方法院檢察署99年度偵字第5225號），提起上訴，本院判決
如下：
    主  文
上訴駁回。
江錫鈴緩刑貳年，緩刑期間付保護管束。
    理  由
一、本件犯罪事實、理由及證據除補充共同被告林志忠於原審
    100 年5 月12日準備程序及同日審判程序中坦承與被告江錫
    鈴持林志忠所有之照明燈、板車、黑色網具至張再添所有之
    雞舍竊雞，並已竊得盛裝雞隻之雞籠2 只放置板車上時，為
    張再添發覺報警查獲外（見本院卷第32頁），其餘均引用第
    一審判決書所載（如附件）。
二、起訴書原以被告尚未竊得雞隻，認被告係犯竊盜未遂罪嫌，
    惟為供盛裝雞隻之雞籠已經被告竊得，放置板車上而置於被
    告實力支配下，竊盜應屬既遂，並公訴檢察官於原審更正起
    訴法條，合先敘明。故核被告江席鈴所為，係犯刑法第320
    條第1項之竊盜罪。被告與林志忠有犯意聯絡及行為分擔，
    均為共同正犯。原審以被告罪證明確，審酌被告江錫鈴之素
    行【曾於民國73年、76年間因犯竊盜罪分別經判處有期徒刑
    6 月、7月（緩刑4年）確定】，其犯罪之動機、手段、所得
    財物價值、被害人所受損害及犯後態度等一切情狀，適用刑
    法第28條、第320條第1項、第41條第1項前段，量處被告有
    期徒刑5月，如易科罰金，以新台幣1千元折算1日，其認事
    用法經核無誤，量刑亦屬妥適。被告上訴意旨以尚未竊得雞
    隻，否認犯罪並原審量刑過重，指摘原判決不當云云，惟被
    告與共犯林志忠已經竊得盛裝雞隻之雞籠，雖未及竊得雞隻
    即遭被害人發覺報警，其竊盜已經既遂，業如上述；另被告
    竊取鄰居張再添雞隻，卻矢口否認行竊，實屬不該，被告復
    有上述竊盜前科，綜合考量上情，原審量刑尚無失衡之情，
    被告猶執前詞，漫詞指摘原判決不當，為無理由，應予駁回
    。末查，被告於五年內未曾受有期徒刑以上刑之宣告，此有
    本院被告前案紀錄表可稽，其經此科刑教訓後，當已知所警
    惕，諒無再犯之虞，且被害人張再添於本院審理中表示不予
    追究，被告希望可以安分工作等情，本院認所宣告之刑以暫
    不執行為適當，併予宣告緩刑2年，緩刑期間付保護管束，
    用啟自新。
據上論斷，應依刑事訴訟法第368 條、第373 條，刑法第74條第
1 項第2 款、第93條第1 項，判決如主文。
本案經檢察官劉異海到庭執行職務。
中    華    民    國   100    年    6     月    29    日
                  刑事第十庭  審判長法  官  宋  祺
                                    法  官  陳明珠
                                    法  官  林孟宜
以上正本證明與原本無異。
不得上訴。
                                    書記官  王靜怡
中    華    民    國   100    年    6     月    29    日
附錄：本案論罪科刑法條全文
中華民國刑法第320條
（普通竊盜罪、竊佔罪）
意圖為自己或第三人不法之所有，而竊取他人之動產者，為竊盜
罪，處5  年以下有期徒刑、拘役或 5 百元以下罰金。
意圖為自己或第三人不法之利益，而竊佔他人之不動產者，依前
項之規定處斷。
前二項之未遂犯罰之。